【裁判字號】    96,上訴,4805
【裁判日期】    970219
【裁判案由】    毒品危害防制條例
【裁判全文】
臺灣高等法院刑事判決                96年度上訴字第4805號
上  訴  人  臺灣士林地方法院檢察署檢察官
上  訴  人
即  被  告  乙○○
                    （現於臺灣臺北看守所羈押中）
選任辯護人  呂翊丞律師
被      告  丙○○
                    （現於臺灣臺北看守所羈押中）
選任辯護人  孫則芳律師
            周漢威律師
            周信宏律師
上列上訴人因被告違反毒品危害防制條例案件，不服臺灣士林地
方法院九十六年度訴字第七一二號，中華民國九十六年十月四日
第一審判決（起訴案號：臺灣士林地方法院檢察署九十六年度偵
字第六八五七號），提起上訴，本院判決如下：
    主  文
上訴駁回。
    事  實
一、乙○○於民國九十四年間因竊盜案件，經臺灣士林地方法院
    以九十四年度士簡字第六六一號刑事簡易判決，判處有期徒
    刑三月，如易科罰金，以銀元三百元折算一日確定，甫於九
    十五年三月十八日縮短刑期執行完畢（於本案構成累犯），
    猶不知悔改。其與丙○○二人均明知安非他命係毒品危害防
    制條例第二條第二項第二款所列管之第二級毒品，不得販賣
    、持有，詎仍為下列之行為：
    （一）乙○○基於意圖營利販賣第二級毒品安非他命之犯意
          ，於九十六年五月八日中午十二時二十六分許，接獲
          有施用毒品惡習之甲○○（另案審理），利用000
          0000000號行動電話，與其所持用之0000
          000000號行動電話聯繫，雙方議定購買安非他
          命事宜後，乙○○旋於同日中午十二時五十分許，在
          臺北縣汐止市○○路五十九巷二號「國泰醫院汐止分
          院」旁某房屋仲介公司前，以新臺幣（下同）五百元
          之價格，將數量不詳之安非他命一小包售予甲○○。
    （二）乙○○、丙○○二人復基於共同營利販賣第二級毒品
          之犯意聯絡，於九十六年五月初某日某時，由丙○○
          與崔宗治相約當晚某時，在臺北縣汐止市中山高速公
          路「汐止交流道」附近之「吉野家」前交易安非他命
          後，與乙○○一同前往該處，並由丙○○以二千元之
          價格，將０．五公克之安非他命一小包售予崔宗治。
    （三）乙○○、丙○○二人另基於共同營利販賣第二級毒品
          之犯意聯絡，由丙○○於同年五月十一日上午八時許
          ，以所持用之0000000000號行動電話與崔
          宗治所持用之0000000000號行動電話聯繫
          ，相約在臺北縣汐止市○○○路「生活大廈」附近某
          便利商店交易安非他命。嗣由乙○○與丙○○一同於
          同日上午某時赴約，推由丙○○以一千元價格，將重
          量０．二公克之安非他命一小包售予崔宗治；隨即又
          基於前開販賣安非他命之接續犯意，於同日下午某時
          再由丙○○以其所持用之0000000000號行
          動電話與崔宗治所持用之0000000000號行
          動電話聯繫，表示可以與上午交易之０．二公克安非
          他命合併計算交易價格，就再交付０．八公克安非他
          命收取二千元代價（合計一公克三千元），並推由彭
          師君於同日下午五時四十四分許，持0000000
          000號行動電話與崔宗治以前開電話聯繫，約在臺
          北市○○區○○路七段之「中國石油加油站」附近交
          易安非他命，並於同日下午五時五十五分見面後，由
          乙○○在前揭地點將重量０．八公克之安非他命一小
          包交付崔宗治。嗣經警依監聽所得循線查悉上情，並
          於九十六年五月三十一日逮捕乙○○及拘提丙○○，
          扣得乙○○所有與本案無涉之ＥＬＩＹＡ牌行動電話
          一支。
二、案經行政院海岸巡防署海洋巡防總局第二海巡隊及臺北市政
    府警察局大同分局報告臺灣士林地方法院檢察署檢察官偵查
    起訴。
    理  由
壹、程序方面：
一、按被告以外之人於審判外之言詞或書面陳述，除法律有規定
    者外，不得作為證據；次按被告以外之人於偵查中向檢察官
    所為之陳述，除顯有不可信之情況者外，得為證據，刑事訴
    訟法第一百五十九條第一項、第一百五十九條之一第二項定
    有明文，查本件證人甲○○、崔宗治於偵查中在檢察官前所
    為陳述，業經依法具結，且依筆錄之記載，並無不能自由陳
    述或其他非法、不當之取證情形，而被告復未曾提及檢察官
    在偵查時有何不法取證致證人證詞顯不可信之情事，是上開
    證人於偵查中之證述，自得採為本件證據。
二、公訴人提出之監聽譯文，乃經臺灣士林地方法院檢察署檢察
    官依法核發通訊監察書，就0000000000號及00
    00000000號行動電話為通訊監察，並由警員依監聽
    之內容製成通訊監察譯文，此有臺灣士林地方法院檢察署通
    訊監察書在卷可查，被告二人復坦承確有為前開監聽之通話
    ，此通訊監察譯文應係於可信之特別情況下所製作之文書，
    依刑事訴訟法第一百五十九條之四第三款，得為證據，併予
    敘明。
貳、實體部分：
一、訊據被告乙○○於本院審理中，固坦承於上揭時地交付安非
    他命予甲○○、崔宗治，及收取金錢之事實不諱，但另辯稱
    ：伊均係依原價轉讓，並未從中獲取利益，且係單獨為之，
    並未與被告丙○○共犯云云；而被告丙○○則矢口否認被訴
    之犯行，辯稱：伊並未與崔宗治聯絡，亦不在現場，對毒品
    交易之事不知情云云。
二、有關犯罪事實（一）部分：
    （一）訊據被告乙○○對於九十六年五月八日接獲甲○○購
          買毒品安非他命之電話聯絡後，於同日中午十二時五
          十分許，在臺北縣汐止市○○路五十九巷二號「國泰
          醫院汐止分院」旁某房屋仲介公司前，以五百元之價
          格，將數量不詳之安非他命一小包交付予甲○○之犯
          罪事實，於本院審理中坦承不諱，核與證人甲○○於
          偵查中具結證述之情節相符（見偵查卷第一三八頁）
          ，並有被告乙○○所持用之0000000000號
          行動電話通聯紀錄及基地台位置（見原審卷第一八八
          頁），證人甲○○所持用之0000000000號
          行動電話通聯紀錄（見原審卷第一七七、一七八頁）
          各一件在卷可稽；且被告乙○○係為交易毒品而與證
          人甲○○相約見面，並已完成交易，此亦經證人甲○○於偵訊時證述明確。又依卷附監聽資料所載該次通
          話之內容，證人甲○○向被告乙○○詢問：「你現在
          有嗎？」及「我拿五百好嗎？我自己要吃的」，被告
          乙○○皆為肯定之答覆；嗣甲○○與被告乙○○在電
          話中確認所在位置後，稱：馬上到等語即明（見偵查
          卷第一四０至一四一頁被告所持用之0000000
          000號行動電話通訊監察譯文），益證二人斯時之
          對話內容，確在交易毒品無疑。
    （二）又本案雖未扣得被告乙○○交付予甲○○之毒品供鑑
          定，但證人甲○○於九十六年六月二十一日為警查獲
          後，旋於隔日由警方採尿送驗，經臺灣尖端先進生技
          醫藥股份有限公司檢驗後，確呈第二級毒品安非他命
          陽性反應，此部分事實有臺灣士林地方法院檢察署檢
          察官九十六年度毒偵字第一五００號併辦意旨書附卷
          可考（見原審卷第一七二頁），足證證人甲○○確有
          施用安非他命之行為。證人甲○○本身既有施用安非
          他命，自亦有能力區分被告乙○○所販賣之物是否為
          毒品安非他命，是被告乙○○所轉讓之物係第二級毒
          品安非他命，堪以認定。
    （三）被告乙○○雖另辯稱：伊係原價轉讓，並無從中獲利
          云云。然販賣之利得，除販賣者坦承之外，實難查得
          實情，惟販賣安非他命犯行之法定刑度甚重，係眾所
          週知之事實，依一般經驗法則，販賣安非他命者鋌而
          走險，苟非意在營利，所為何來？況被告乙○○與甲○○非親非故，亦無特殊情誼，豈有干冒重罪之風險
          ，跋涉路途見面，僅為以原價轉讓，是本件雖因被告
          乙○○不願交待獲利若干，致無法查得其販賣安非他
          命之價差為何，惟依上述說明，被告乙○○具有營利
          之意圖甚明。
    （四）被告乙○○於本院準備程序中，否認交付毒品安非他
          命予甲○○，並聲請傳喚證人甲○○進行交互詰問。
          雖證人甲○○於審理期日未到庭，但被告乙○○嗣於
          本院審理中業已坦承此部分待證之事實，本院認自無
          再對證人甲○○傳喚調查之必要，附此敘明。
三、有關犯罪事實（二）、（三）部分：
    （一）訊據被告乙○○於本院審理中，固坦承於上揭時、地
          ，交付毒品安非他命予崔宗治之事實不諱，但辯稱：
          本案均係伊一人所為，且屬原價轉讓，與被告丙○○
          無涉云云；而被告丙○○則矢口否認被訴之犯行，就
          犯罪事實（二）的部分辯稱：伊未去過臺北縣汐止市
          「麥當勞」與證人崔宗治見面；至於犯罪事實（三）
          部分，當日上午伊均在臺北縣汐止市鄉○路○段二號
          二樓住處，亦未在「生活大廈」附近之便利商店與證
          人崔宗治見面，被告乙○○亦未請伊轉交任何東西給
          證人崔宗治云云。
    （二）有關犯罪事實（二）部分，被告乙○○、丙○○二人
          於九十六年五月初某日某時，由丙○○與證人崔宗治
          相約，並在當晚某時與被告乙○○一同前往臺北縣汐
          止市○○○○道附近之「吉野家」前，以二千元之代
          價販賣０．五公克安非他命予崔宗治之事實，業據被
          告乙○○於本院審理中供承在卷（除被告丙○○涉案
          部分外）。而證人崔宗治於原審審理時亦具結證稱：
          「（問：九十六年五月初，有沒有在臺北縣汐止市○○○○道附近麥當勞，丙○○交付安非他命給你？）
          答：不是麥當勞，是汐止交流道附近那邊的吉野家，
          但是也可以說是麥當勞，因為吉野家的斜對面就是麥
          當勞……（問：五月初只有一次約在吉野家、麥當勞
          ？）答：是的……（問：這次乙○○也有去？）答：
          是的……（問：你這次的數量還有金額？）答：應該
          是二千，數量幾公克我不知道，他沒有告訴我（見原
          審卷第九十三頁、九十四頁）……（問：你在偵訊中
          曾經提到，你在九十六年五月初，乙○○騎機車載丙○○到汐止麥當勞，你有拿二千元的一包？）答：那
          次是晚上（見原審卷第八十三頁）……（問：九十六
          年一月初，在汐止麥當勞那次，是誰拿安非他命給你
          的？）答：是丙○○……（問：你跟誰約的？）答：
          丙○○（見原審卷第八十六頁），證人並證稱：一克
          三千元來講的話，三千元是一克，如果只買一千元，
          只有０．一、０．二，如果買二千元的話，大約有０
          ．五，金額多的話東西會比較多（見原審卷第九十六
          頁）」等語甚詳。
    （三）又有關犯罪事實（三）部分，除000000000
          0號行動電話係為被告丙○○所持用此一事實，經被
          告丙○○於原審自承不諱外（見原審卷第一五八頁）
          ，其餘事實亦據證人崔宗治於原審審理時具結證稱：
          其於九十六年五月十一日上午八時許下班後，打電話
          給被告丙○○，相約在臺北縣汐止市○○○路「生活
          大廈」附近某便利商店，以一千元之價格向其購買安
          非他命，並於同日上午某時，在前開地點與被告二人
          見面，並由被告丙○○處取得０．二公克之安非他命
          （見原審卷第八十一頁、八十二頁）；嗣於同日下午
          某時，被告丙○○因急需現金又打電話聯繫，其則基
          於上、下午一起算比較合算之理由，再與被告丙○○
          約定以二千元（上、下午合算共三千元）之價格購買
          安非他命，並於同日下午五時四十四分許，以其持用
          之0000000000號行動電話與被告乙○○持
          用之0000000000號行動電話，約定在臺北
          市○○區○○路七段之「中國石油加油站」附近交易
          ，並於同日下午五時五十五分過後不久二人見面後，
          由被告乙○○收取二千元，並將重量０．八公克之安
          非他命一小包交付證人崔宗治等語明確（見原審卷第
          九十二、九十五、九十七頁），而此部分事實並有被
          告乙○○所持用之0000000000號行動電話
          通訊監察譯文（見偵查卷第四十八、四十九頁）、通
          聯紀錄，及證人崔宗治所持用之000000000
          0號行動電話通聯紀錄各一份（見原審卷第一七七、
          一七八頁）在卷可佐。
    （四）又依證人崔宗治所述，中山高速公路「汐止交流道」
          附近之吉野家、麥當勞，地理位置相距甚近，應可推
          認被告二人及證人崔宗治所指涉之地點雖有時以「吉
          野家」稱之，有時則以「麥當勞」稱之，然所指涉之
          對象應屬同次之交易地點無疑。雖被告乙○○、丙○○以前揭情詞置辯，惟查：
      １、依前揭被告乙○○持用之0000000000號行
          動電話通聯紀錄所載，被告乙○○手機通話所使用之
          基地台位址，自當日下午五時三十分許至當晚七時四
          十六分許，皆處於相同之臺北市○○區○○路七段四
          ００號十四樓，而至當晚八時二十分許，方回到臺北
          縣汐止市（見原審卷第二０七至二０九頁），是被告
          乙○○於上開時間，應係在臺北市○○路○段與證人
          崔宗治見面交易。
      ２、又依卷附通話之監聽譯文所載：「（證人崔宗治問：
          你現在是秤多少給我啦？）被告乙○○答：他早上拿
          ０．二給你，等於我這邊還要拿０．八給你……（證
          人崔宗治問：０．八？）被告乙○○答：對啊！剛好
          一個」等語觀之，此「０．二，０．八」非但均由被
          告乙○○單方面所交付，且早上交付者顯係被告彭師
          君以外之「他人」，被告乙○○於本院作證供稱均係
          其一人為之，顯係迴護被告丙○○之詞，不足採信。
      ３、況觀諸證人崔宗治於偵訊及原審審理時所證，具體而
          明確，所述情節亦前後大致相符，並與通聯紀錄及監
          聽譯文等客觀證據所顯示之事實一致，其依法具結，
          受有偽證重典之拘束，所為證言具可信之依據，應堪
          採信。
    （五）證人崔宗治並於原審審理時具結證稱：其毒品來源只
          有被告二人，且因本身有施用，所以知道被告二人所
          交付之物即為安非他命等語（見原審卷第七十七、七
          十九頁）；另證人崔宗治於九十六年五月三十一日經
          警採尿送驗，經臺灣尖端先進生技醫藥股份有限公司
          以酵素免疫分析法初驗，以氣象層析質譜儀法確認呈
          安非他命類陽性反應，此有臺北市政府警察局偵辦毒
          品案件尿液檢體委驗單及臺灣尖端先進生技醫藥股份
          有限公司九十六年六月十四日「濫用藥物檢驗報告」
          各一紙在卷可參（見偵查卷第一五七至一五九頁），
          亦足資證明被告二人所販售與證人崔宗治之物即為安
          非他命，顯見被告二人確有於前開時地販賣安非他命
          與證人崔宗治之事實無疑。
    （六）又證人崔宗治證述：其與被告乙○○間有毒品交易，
          且後來有被告乙○○的電話可以聯絡，且被告二人的
          電話有時候都有共用（見原審卷第七十七頁），其亦
          多次提及九十六年五月十一日下午，一開始是先跟被
          告丙○○聯絡，而被告丙○○告知東西在被告乙○○
          處，要其跟被告乙○○聯絡（見原審卷第八十二、九
          十二頁），此部分事實亦有證人崔宗治所持用000
          0000000號行動電話通聯紀錄、被告乙○○所
          持用之0000000000號行動電話通訊監察譯
          文在卷可資佐證。依前揭監察譯文（見偵查卷第一四
          二頁）中所載：「（被告丙○○問：你是誰？）證人
          甲○○答：我阿邦……（被告丙○○問：什麼事？）
          證人甲○○答：要跟他拿啊！……（被告丙○○問：
          他睡著了，我會叫他起來，你要多少？）證人甲○○
          答：一千……」等語觀之，二人之電話確有混用。據
          此，亦足以佐證證人崔宗治所述與被告丙○○聯絡毒
          品交易之事，有由被告二人一同前來，而丙○○交付
          毒品者，亦有由乙○○前來交付者等情節均非虛情，
          堪認定被告二人就上開共同實行販賣毒品行為，有犯
          意聯絡及行為分擔。
四、再被告乙○○於警詢時供稱：伊向上游購買安非他命的價錢
    ，八千元可買四公克（見偵查卷第十七頁），則被告乙○○
    購買毒品的價格每公克單價為二千元，是其二人就犯罪事實
    （二）部分販賣予證人崔宗治０．五公克之價格為二千元，
    每公克高達四千元。另被告二人就犯罪事實（三）販賣予崔
    宗治則為０．二公克價格五百元，０．二公克與０．八公克
    合併計算為一公克，價格為三千元，均高出被告乙○○取得
    之成本價，是被告二人從中牟利之意圖昭然若揭。而犯罪事
    實（一）部分，被告乙○○出售安非他命之重量雖不詳，致
    無法計算其牟取之利潤，惟被告乙○○、丙○○就犯罪事實
    （二）、（三）既均具有營利意圖，且毒品販賣乃國家嚴格
    掃盪之犯罪，販毒者倘遭查獲證實，須受重罰，若非有利可
    圖，被告二人與甲○○暨非至親故舊，又豈會冒險為之？此
    已如前述，是被告二人就犯罪事實（一）部分亦具有營利之
    意圖，亦堪認定。再被告二人於原審審理時均供稱：每月施
    用毒品二到三次，被告乙○○亦稱：伊每次購買毒品約花一
    千元，每月約買二、三次（見原審卷第一三三、一四０頁）
    ，且被告丙○○所施用之安非他命亦由伊供應，惟被告乙○○自承靠賣線上遊戲之裝備維生，賣一次的價錢約五百至一
    千元不等並不多，只有過年的那個月有賣過三萬多元，最少
    只有幾百元（見原審卷第一二四至一二七頁）。由此觀之，
    被告二人每月所賺甚微，除須負擔各自之生活費外，尚要購
    買自身施用所需之毒品，其數額顯有不足，更適以推論被告
    二人有藉販毒營利之意圖，是被告二人販毒營利之意圖，事
    證明確，足堪認定。綜上所述，被告乙○○基於營利意圖，
    如犯罪事實（一）所述販賣第二級毒品安非他命與證人甲○○；及被告乙○○、丙○○共同基於營利意圖，如犯罪事實
    （二）、（三）所述販賣第二級毒品安非他命與證人崔宗治
    共二次之犯行事證明確，堪以認定，應依法論科。
五、查安非他命係毒品危害防制條例第二條第二項第二款所定之
    第二級毒品，不得非法販賣、持有。被告乙○○就犯罪事實
    （一）、被告乙○○、丙○○就犯罪事實（二）、（三）所
    為，均係犯毒品危害防制條例第四條第二項之販賣第二級毒
    品罪。被告二人各次販賣第二級毒品前，持有第二級毒品安
    非他命之低度行為，分別為販賣第二級毒品之高度行為所吸
    收，均不另論罪。被告乙○○與丙○○就犯罪事實（二）、
    （三）所示販賣第二級毒品犯行間，有犯意聯絡及行為分擔
    ，為共同正犯。又被告乙○○、丙○○就犯罪事實（三）部
    分，在上、下午二人交付毒品行為，係共同基於販賣第二級
    毒品之接續犯意所為，且時間上具有密接性，其空間上雖有
    所差距，然其等所販賣之對象乃相同之人，並約定二人交付
    毒品價格及數量均合併計算，在刑法評價上，仍應視為數個
    舉動之接續施行，合為包括之一行為予以評價，較為合理，
    故論以一罪。至被告乙○○所犯三次販賣第二級毒品罪，犯
    意各別，行為互殊，應予分論併罰。被告丙○○所犯二次販
    賣第二級毒品罪，亦犯意各別，行為互殊，應予分論併罰。
    被告乙○○並有如犯罪事實欄所述之前科紀錄，有卷附本院
    被告前案紀錄表可按，其於徒刑執行完畢後五年內，故意再
    犯本件有期徒刑以上之罪，為累犯，應依刑法第四十七條第
    一項規定，加重其刑。
六、原審調查後，認被告二人販賣第二級毒品安非他命事證明確
    ，依毒品危害防制條例第四條第二項、第十九條第一項，刑
    法第十一條、第二十八條、第四十七條第一項、第五十一條
    第五款之規定，並審酌被告二人前均有施用毒品前科，亦均
    明知安非他命為第二級毒品，使用容易成癮，濫行施用，非
    但對施用者身心造成傷害，且多有施用致死之案例，而因其
    成癮性，常使施用者經濟地位發生實質改變而處於劣勢，容
    易造成家庭破裂戕害國力，為國家嚴格查禁之違禁物，仍不
    顧其販賣對象可能面臨之困境，加以販賣，助長第二級毒品
    安非他命流通，致生危害於社會，犯後仍不知悔改，空言矯
    飾意圖卸責；惟其交易金額尚非龐大，僅是少量小額販賣，
    且被告丙○○亦無重大犯罪前科，衡酌上情，堪認被告二人
    犯罪所生危害尚非極度重大，並均考量渠等之品行、智識程
    度、生活狀況等一切情狀，分別酌情量處被告乙○○有期徒
    刑七年六月、七年六月、七年八月，應執行有期徒刑二十年
    ；被告丙○○有期徒刑七年二月、七年四月，應執行有期徒
    刑八年（其主文中將販賣誤繕為販買，應予更正）；並就被
    告乙○○販賣所得五千五百元（甲○○五百元，崔宗治二千
    元、一千元、二千元）、被告丙○○販賣所得五千元（崔宗
    治二千元、一千元、二千元）雖未扣案，但屬被告二人犯毒
    品危害防制條例第四條第二項之罪所得之財物，仍應依毒品
    危害防制條例第十九條第一項之規定諭知沒收，且如全部或
    一部不能沒收時，以其財產抵償之。至扣案之ＥＬＩＹＡ牌
    行動電話（供門號0000000000使用），其序號為
    000000000000000號（見偵查卷第七十頁）
    ，係逮捕被告乙○○時扣案，衡情應屬被告乙○○所有，但
    被告乙○○於犯罪事實（一）、（三）所使用之00000
    00000號行動電話，手機序號為：000000000
    000000號（見原審卷第一八八頁、第二０七頁），與
    扣案之手機並非相同，衡情難認係被告乙○○供本案販賣第
    二級毒品所用之物，無從宣告沒收；及被告乙○○及丙○○
    於犯罪事實（一）、（三）所使用之行動電話，亦無證據證
    明確屬被告乙○○或丙○○所有，亦無從宣告沒收之理由，
    其認事用法並無違誤，量刑亦屬妥適。
七、檢察官以本案被告乙○○、丙○○二人所定之執行刑過輕，
    上訴指摘原判決不當，請求從重量刑；被告二人則上訴否認
    犯行，惟被告二人確有販賣安非他命之犯行，業如前述，但
    被告乙○○販賣之對象僅陳邦治、崔宗治二人，被告丙○○
    販賣之對象僅崔宗治一人，數量不大，且所得不多，原審依
    刑法第五十七條所定各項事由詳加斟酌，並在判決書中詳細
    說明其論罪科刑之依據，其所量處之刑尚屬適當。是檢察官
    、被告之上訴，依諸前開說明均無理由，應駁回之。
八、被告乙○○不另為無罪諭知部分：
    （一）公訴意旨另以：被告乙○○於九十六年五月初，除前
          揭犯罪事實（一）外，另以0000000000號
          行動電話與證人甲○○持用之0000000000
          號行動電話聯繫，約定在臺北縣汐止市○○路與大同
          路交岔路口即「國泰醫院」附近交易安非他命後，旋
          於其後某時，在上開處所，以五百元至一千元之價格
          ，將數量不詳之安非他命一小包販售予證人甲○○二
          次，因認被告乙○○此部分犯行，亦涉犯毒品危害防
          制條例第四條第二項之販賣第二級毒品安非他命罪嫌
          云云。
    （二）公訴人認被告乙○○涉有此部分罪嫌，無非以證人陳
          志邦於警詢、偵查中之證述，及被告乙○○所持用之
          0000000000號行動電話通訊監察譯文，為
          其主要之依據。
    （三）按犯罪事實應依證據認定之，無證據不得認定犯罪事
          實，刑事訴訟法第一百五十四條第二項定有明文。次
          按認定犯罪事實所憑之證據，無論直接或間接證據，
          其為訴訟上之證明，須達於通常一般之人均不致有所
          懷疑，而得確信其為真實之程度者，始得據為有罪之
          認定，倘其證明尚未達到此一程度，而有合理之懷疑
          存在時，尚難為有罪之認定基礎，最高法院七十六年
          臺上字第四九八六號著有判例可資參照。訊據被告彭
          師君堅決否認此部分被訴之犯行，經查：證人甲○○
          於警詢、偵查中固為前揭證述，惟其就購買毒品之確
          切時間、費用皆無法為具體之指明，而該通訊監察譯
          文亦僅得推認被告乙○○有上開犯罪事實（一）所述
          之犯行外，無從推知此部分被訴之另二次犯行。此外
          本院復查無其他積極證據，足以證明被告乙○○另有
          公訴意旨中所述販賣第二級毒品安非他命與證人陳志
          邦二次之行為，公訴意旨所指被告此部分犯行，自難
          認定，本應為無罪之判決，惟公訴意旨似認此部分與
          被告乙○○前揭犯罪事實（一）之犯行具有集合犯實
          質上一罪關係，爰不另為無罪之諭知。
據上論斷，應依刑事訴訟法第三百六十八條判決如主文。
本案經檢察官林炳雄到庭執行職務。
中    華    民    國    97    年    2     月    19    日
                  刑事第四庭  審判長法  官  沈宜生
                                    法  官  陳國文
                                    法  官  鄭水銓
以上正本證明與原本無異。
如不服本判決，應於收受送達後十日內向本院提出上訴書狀，其
未敘述上訴之理由者，並得於提起上訴後十日內向本院補提理由
書狀（均須按他造當事人之人數附繕本）。
                                    書記官  劉貞達
中    華    民    國    97    年    2     月    22    日
附錄本案論罪科刑法條全文－－
毒品危害防制條例第四條：
製造、運輸、販賣第一級毒品者，處死刑或無期徒刑；處無期徒
刑者，得併科新臺幣一千萬元以下罰金。
製造、運輸、販賣第二級毒品者，處無期徒刑或七年以上有期徒
刑，得併科新臺幣七百萬元以下罰金。
製造、運輸、販賣第三級毒品者，處五年以上有期徒刑，得併科
新臺幣五百萬元以下罰金。
製造、運輸、販賣第四級毒品者，處三年以上十年以下有期徒刑
，得併科新臺幣三百萬元以下罰金。
製造、運輸、販賣專供製造或施用毒品之器具者，處一年以上七
年以下有期徒刑，得併科新臺幣一百萬元以下罰金。
前五項之未遂犯罰之。


司法院資訊處製作；財團法人民間司法改革基金會備份。
